臺灣高雄地方法院刑事判決　　　　　　 96年度交易字第638號
公　訴　人　臺灣高雄地方法院檢察署檢察官
被　　　告　乙○○
選任辯護人　郭憲文律師
上列被告因過失傷害案件，經檢察官提起公訴（96年度偵字第35
41號），被告於本院準備程序進行中，就被訴事實為有罪之陳述
，經詢問當事人意見，合議庭裁定由受命法官依簡式審判程序獨
任審理，本院判決如下：
    主  文
乙○○因過失傷害人，處有期徒刑參月，減為有期徒刑壹月又拾
伍日，如易科罰金，以新臺幣壹仟元折算壹日。
    事  實
一、乙○○於民國95年3 月3 日晚上7 時30分許，駕駛車牌號碼
    F5-7770 號自小客車，沿高雄市三民區○○○路由西往東方
    向行駛，途經鼎山街口欲左轉彎進入鼎山街時，本應注意汽
    車行駛至交岔路口，轉彎車應讓直行車先行，而依當時天候
    晴，夜間有照明，路面乾燥、無缺陷、無障礙物，視距良好
    ，並無不能注意情事，竟疏未注意讓直行車輛先行而貿然左
    轉，適有少年張維恩無照騎乘車牌號碼ZGS-322 號輕型機車
    搭載甲○○直行於對向車道，亦疏未注意車前狀況，遂因閃
    避不及而與乙○○所駕駛之上開自小客車發生碰撞，使張維
    恩、甲○○當場人車倒地，甲○○因此受有左脛骨開放性骨
    折、左膝、左手撕裂傷及門齒斷裂等傷害。嗣員警據報到達
    現場處理後，始查知上情。
二、案經甲○○訴由臺灣高雄地方法院檢察署檢察官偵查起訴。
    理  由
一、按本件被告乙○○所犯係死刑、無期徒刑、最輕本刑為3 年
    以上有期徒刑以外之罪，其於準備程序就前揭被訴事實為有
    罪之陳述，經受命法官告知簡式審判程序之旨，並聽取當事
    人之意見後，本院認無不得或不宜改依簡式審判程序進行之
    處，爰依刑事訴訟法第273 條之1 第1 項、第284 條之1 規
    定，裁定本件由受命法官獨任進行簡式審判程序，合先敘明
    。
二、上揭犯罪事實，業據被告於本院審理中坦承不諱（本院卷第
    34、48頁參照），核與證人甲○○於警詢中所證述之情節相
    符（他卷第24至26頁參照），亦與證人張維恩於偵查中所結
    證之情節一致（偵卷第10頁參照），並有道路交通事故現場
    圖1 紙（偵卷第32頁參照）、道路交通事故調查報告表(一)(二)
    各1 紙（偵卷第33、34頁參照）、交通事故談話紀錄表2 紙
    （偵卷第35、36頁參照）及道路交通事故現場照片6 幀（偵
    卷第37、38頁參照）附卷可稽。又告訴人甲○○確因本件車
    禍受有左脛骨開放性骨折、左膝、左手撕裂傷及門齒斷裂等
    傷害之事實，亦據證人甲○○於警詢中證述無訛（他卷第25
    頁參照），並有重仁骨科醫院診斷證明書及聖功醫院診斷證
    明書各1 紙附卷可據（他卷第6 、7 頁參照）。按汽車行駛
    至交岔路口，轉彎車應讓直行車先行，道路交通安全規則第
    102 條第7 款定有明文；查本件被告考領有駕駛執照，有道
    路交通事故調查報告表(二)1 紙在卷可參（偵卷第34頁參照）
    ，理應熟知上揭交通規定，且依當時情況，天候晴，夜間有
    照明，路面乾燥、無缺陷、無障礙物，視距良好，有前揭道
    路交通事故調查報告表(一)1 紙在卷可據（偵卷第33頁參照）
    ，足見被告並無不能注意之情事，竟疏未注意讓直行車輛先
    行而貿然左轉，致其所駕駛之自小客車與告訴人所搭乘之機
    車因而發生碰撞，使告訴人當場倒地後受有左脛骨開放性骨
    折、左膝、左手撕裂傷及門齒斷裂等傷害，則被告就本件車
    禍之發生具有過失乙情，甚為明確。就此高雄市政府交通局
    行車事故鑑定委員會亦認定被告轉彎車未讓直行車先行為本
    件肇事原因，張維恩未注意車前狀況、無照駕駛則為肇事次
    因，有該會95年10月3 日高市車鑑字第0950003271號鑑定意
    見書1 份附卷可佐（偵卷第26至28頁參照）。再告訴人既因
    本件車禍而受有左脛骨開放性骨折、左膝、左手撕裂傷及門
    齒斷裂等傷害，與被告之前開過失行為間，顯然有相當因果
    關係。是綜上所述，被告前開自白與事實相符，堪以採信，
    本案事證明確，被告犯行堪以認定。
三、核被告所為，係犯刑法第284 條第1 項前段之過失傷害罪。
    爰審酌被告駕駛自小客車，本應謹慎注意遵守交通規則，以
    維其他參與道路交通者之安全，竟疏未注意汽車行駛至交岔
    路口，轉彎車應讓直行車先行，致貿然左轉時與告訴人所搭
    乘之機車發生碰撞，使告訴人受有左脛骨開放性骨折、左膝
    、左手撕裂傷及門齒斷裂等傷害，且被告迄今尚未與告訴人
    達成和解，賠償告訴人所受損害，自應受相當之刑事處罰，
    惟念及被告犯後坦承犯行，堪認尚有悔意，且未曾受有期徒
    刑以上刑之宣告，有台灣高等法院被告前案紀錄表1 份在卷
    可憑等一切情狀，量處如主文所示之刑，並斟酌被告年齡為
    54歲、高中畢業、家境小康、擔任中鋼技術員等情，諭知以
    新臺幣1,000 元折算1 日之易科罰金折算標準，以資懲儆。
    另查，本件被告之犯罪時間為95年3 月3 日，而於被告犯罪
    後，中華民國96年罪犯減刑條例業於96年6 月15日經立法院
    三讀通過，並經總統府公布生效，則本件被告犯罪之時點既
    在96年4 月24日之前，且其所犯之罪核與中華民國96年罪犯
    減刑條例第2 條第1 項之規定相符，復無同條例第3 條之除
    外情事存在，自應依該條例第2 條第1 項第3 款、第4 條、
    第7 條之規定，減其宣告刑二分之一，並依法諭知其宣告刑
    及減得之刑。末查本件被告迄今仍未與被害人達成和解，賠
    償告訴人所受之損害，業如前述，是本院斟酌上情並參酌本
    件犯罪情節及被害人所受之損害，認尚不宜宣告緩刑，併此
    敘明。
據上論斷，應依刑事訴訟法第273 條之1 第1 項、第284 條之1
、第299 條第1 項前段，刑法第284 條第1 項前段、第41條第1
項前段，刑法施行法第1 條之1 ，中華民國96年罪犯減刑條例第
2 條第1 項第3 款、第7 條，判決如主文。
本案經檢察官李佳韻到庭執行職務。
中　　華　　民　　國　　96　　年　　10　　月　　31　　日
                    交通法庭  　法　官  陳振嘉
以上正本證明與原本無異。
如不服本判決應於收受本判決後10日內向本院提出上訴書狀，並
應敘述具體理由，如未敘述上訴理由者，應於上訴期間屆滿後20
日內補提理由書狀於本院（均須按他造當事人之人數附繕本）「
切勿逕送上級法院」。
中　　華　　民　　國　　96　　年　　10　　月　　31　　日
 　　　　　　　　　　　　　　　 書記官  顏宗貝
附錄本判決論罪之法條：
中華民國刑法第284條第1項
因過失傷害人者，處6 月以下有期徒刑、拘役或5 百元以下罰金
，致重傷者，處1 年以下有期徒刑、拘役或5 百元以下罰金。
